臺灣臺北地方法院簡易民事判決
                                  109年度店建簡字第4號
原      告  顏浩宇  
被      告  陳俊宏  

上列當事人間給付工程款事件，本院於民國110年10月5日言詞辯
論終結，判決如下：
    主      文
被告應給付原告新臺幣參拾柒萬陸仟伍佰柒拾柒元，及自民國一
百零九年三月五日起至清償日止，按年息百分之五計算之利息。
原告其餘之訴駁回。
訴訟費用新臺幣肆仟捌佰伍拾元，其中十分之九由被告負擔，餘
由原告負擔。
本判決原告勝訴部分得假執行；但被告如以新臺幣參拾柒萬陸仟
伍佰柒拾柒元為原告預供擔保後，得免為假執行。
    事實及理由
一、原告起訴主張：被告為位處新北市○○區○○路0段0巷0號7樓之
    順裕企業社負責人，於民國106年9月間向伊稱欲承攬數件廚
    具安裝工程，而邀同伊施作工程，待定作人撥付工程款扣除
    百分之5後，其餘歸原告所有。又原告應允後，便邀同訴外
    人李道集、王元荏陸續施作大雅廚房器具有限公司（以下簡
    稱大雅廚具）、台灣櫻花股份有限公司（以下簡稱櫻花公司
    ）位於新北市淡水區新市鎮（即海洋都心建案，以下簡稱海
    洋都心）、臺北市萬華區貴陽街（即全坤威峰建案，以下簡
    稱全坤威峰）、新北市中和區冠德（即冠德華中段冠德蝴水
    映建案，以下簡稱冠德華中）及新北市新店區合陽建設（即
    合陽民安段合陽天擎建案，以下簡稱合陽民安）之工地安裝
    廚具工程（下稱系爭工程），總價共計新臺幣（下同）1,05
    0,000元，業於107年6月底全部完工。詎被告僅給付60萬元
    ，剩餘款項原告屢催不理。爰依承攬契約之法律關係提起本
    件訴訟，請求被告給付剩餘工程款共450,000元，並聲明：
    被告應給付原告450,000元，及自起訴狀繕本送達翌日起至
    清償日止，按年息百分之5 計算之利息。
二、被告抗辯：被告曾與證人王元荏以電話談過，原告主張之工
    作款項已給付九成，為何還有450,000元如此多之餘款未清
    償？被告除了原告外尚另外聘請7至6位師傅，亦有寫薪資明
    細等語。並聲明：原告之訴駁回。
三、兩造不爭執及爭執事項（參見本院卷第253頁至第254頁）：
  ㈠不爭執事項：
  ⒈兩造於106 年9 月起由原告配合，被告出面承攬工程後交由
    原告負責廚具安裝工程，雙方談妥業者撥付之工程款其中百
    分之5之款項由被告收受，餘款則歸原告所有。
　⒉兩造對於有合作之建案包含系爭工程及若未遭廠商扣款所取
    得之業主撥付之工程款應為1,050,000 元。
　⒊上開工程已於107 年6 月底全部完工並經驗收完成，其中大
    雅廚具已將應給付之款項撥付予被告，櫻花公司則尚未撥款
    完畢。
  ㈡爭執事項：
  ⒈被告就系爭工程款已交付予原告之款項為何？ 
  ⒉被告主張系爭工程於驗收後有遭大雅廚具及櫻花公司分別扣
    部分款項是否為真？若是，各該工程分別扣款之金額為何？
    被告因上開工程於扣款後分別所取得之工程款為何？
  ⒊原告因上開工程扣除被告所應取得之百分之5 款項後，所應
    取得之款項為何？承前，扣除被告已給付予原告之款項後，
    被告是否尚須給付原告工程款？
四、得心證之理由：
    原告主張兩造於106 年9 月起由原告配合，被告出面承攬工
    程後交由原告負責廚具安裝工程，雙方談妥業者撥付之工程
    款其中百分之5之款項由被告收受，餘款則歸原告所有。兩
    造對於有合作之建案包含系爭工程及若未遭廠商扣款所取得
    之業主撥付之工程款應為1,050,000 元及上開工程已於107 
    年6 月底全部完工並經驗收完成，其中大雅廚具已將應給付
    之款項撥付予被告，櫻花公司則因被告遲未前往對帳而尚未
    撥款完畢等情，為兩造所不爭執，並有台灣櫻花股份有限公
    司109年8月14日（109）台櫻經法字第20200814001號函、大
    雅廚房器具有限公司109年10月13日（109）大雅工字第1091
    013001號函暨所附扣款明細、發票、請款單等在卷可稽（參
    見本院卷第65頁、第73頁至第169頁）。是本件所應審究者
    為㈠被告就系爭工程款已交付予原告之款項為何？㈡被告主張
    系爭工程於驗收後有遭大雅廚具及櫻花公司分別扣部分款項
    是否為真？若是，各該工程分別扣款之金額為何？被告因上
    開工程於扣款後分別所取得之工程款為何？㈢原告因上開工
    程扣除被告所應取得之百分之5 款項後，所應取得之款項為
    何？承前，扣除被告已給付予原告之款項後，被告是否尚須
    給付原告工程款？茲述如下：
　㈠被告就系爭工程款已交付予原告之款項為何？
　　按當事人主張有利於己之事實者，就其事實有舉證之責任，
    民事訴訟法第277 條前段定有明文。查本件原告主張被告就
    全坤威峰、冠德華中、合陽民安及海洋都心分別所應給付之
    款項為504,550元、151,525元、462,537元及78,676元，扣
    除5％利潤後，分別應給付479,322元、143,949元、439,410
    元、74,742元，被告已分別給付278,455元、60,000元、249
    ,461元，餘款則尚未給付，業據原告提出被告應給付工程明
    細表1份為證（參見本院卷第259頁），被告雖主張已給付9
    成工程款，然未據被告提出相關證據證明其所給付之工程款
    數額為何，自無從為有利於被告之認定，是本件被告已付之
    工程款，依原告所提單據共計587,916元。
　㈡被告主張系爭工程於驗收後有遭大雅廚具及櫻花公司分別扣
    部分款項是否為真？若是，各該工程分別扣款之金額為何？
    被告因上開工程於扣款後分別所取得之工程款為何？
　⒈查本件兩造所施作之工程項目遭大雅廚具及櫻花公司分別扣
    款乙情，有櫻花公司109年8月14日（109）台櫻經法字第202
    00814001號函、大雅廚具109年10月13日（109）大雅工字第
    1091013001號函暨所附扣款明細、發票、請款單等在卷可稽
    （參見本院卷第65頁、第73頁至第169頁），足認被告所承
    攬之系爭工程確有遭大雅公司及櫻花公司扣款無訛。
　⒉本件就大雅廚具部分，其就全坤威峰、冠德華中及合陽民安
    分別扣款如扣款明細所載之金額，為兩造所是認，僅就該扣
    款項目是否與原告施工項目及內容有關有所爭執，茲就各該
    工程扣款項目分述如下：
　⑴就全坤威峰遭扣款部分：
　①缺料（遺失）遭扣款48,800元：
　　原告雖主張缺料部分有進貨無施作，應該由被告去跟建商或
    大雅公司協調，與其無關云云，然本件原告所承作之項目為
    整間廚房，且觀諸卷附補料單據，點交時現場找無之設備包
    含檯面及IH-2017等廚房設備（參見本院卷第81頁），是該
    部分因缺料而未安裝，則此扣款亦與原告承作之項目間有因
    果關係，被告主張應予扣除，為有理由。
　②餘料、軌道未收遭扣款5,000元：
　　原告主張餘料、軌道都有拆卸下來集中放地下室，應由被告
    負責聯繫大雅公司來收云云，然原告承攬工程，清除施工後
    之餘料等亦為工程施作項目之一環，是其於施工完畢後雖有
    將拆卸下來之餘料及軌道集中放置於地下室，然其未與被告
    協調該等物品應如何處理，致使廠商因而支出清除費用，其
    自應被告共同負擔該筆費用，是被告主張該筆款項應予扣除
    ，為有理由。
　③龍頭遺失＊7遭扣款12,600元：
　　原告主張龍頭遺失遭扣款乙情不爭執（參見本院卷第273頁
    ）。
　④漏水遭扣款55,000元：
　　原告主張漏水部分係被告朋友施作之部分，與其無關，被告
    對此亦不爭執。（參見本院卷第273頁）
　⑵就冠德華中遭扣款部分：
　①三角凡爾底板遺失遭扣款6,528元：
　　原告主張此建案遭扣款部分不爭執，願意一同分擔（參見本
    院卷第274頁）。
　②龍頭遺失＊7遭扣款10,000元：
　　原告主張此建案遭扣款部分不爭執，願意一同分擔（參見本
    院卷第274頁）。
　③燈箱遺失遭扣款1,728元：
　　原告主張此建案遭扣款部分不爭執，願意一同分擔（參見本
    院卷第274頁）。
　⑶就合陽民安遭扣款部分：
　①B1-22F瓦斯爐遺失遭扣款6,500元：
　　原告主張瓦斯爐遺失遭扣款乙情不爭執（參見本院卷第273
    頁）。
　②龍頭、易利勾遺失遭扣款12,200元：
　　原告雖主張龍頭、易利勾遺失與其施作項目無關云云（參見
    本院卷第273頁），然本件原告所承作者乃整間廚房，龍頭
    及易利勾亦為廚房之配件，原告亦應就該零件之遺失負責，
    是被告主張該筆款項應予扣除，為有理由。
　⒊本件就櫻花公司部分：
　　兩造對於櫻花公司部分尚未撥款完畢乙情，並不爭執（參見
    本院卷第254頁），又觀諸櫻花公司109年8月14日（109）台
    櫻經法字第20200814001號函說明⑵載明「嗣查陳俊宏（順裕
    企業社）又於106年10月承攬安裝第二批157套廚具，惟僅完
    成部分工程，經核算該部分工程款為71,200元（未稅），經
    扣除因有物料遺失及堆高機搬運費等計26,991元（未稅）後
    ，可請款之工程款為44,209元（未稅），迄未結清，雖已多
    次請陳俊宏前來對帳，但通知多次皆聯繫無著」（參見本院
    卷第65頁），顯見被告遲未前往驗收對帳，致使櫻花公司無
    法撥款，被告亦因此尚未取得該部分之工程款，是原告尚無
    從據此請求被告給付工程款，倘被告始終怠於行使其權利，
    原告亦僅取得代位求償之權，附此說明。　
  ㈢原告因上開工程扣除被告所應取得之百分之5 款項後，所應
    取得之款項為何？承前，扣除被告已給付予原告之款項後，
    被告是否尚須給付原告工程款？
　　查本件原告所承攬之工程，就全坤威峰、冠德華中及合陽民
    安部分應分別扣款66,400元（計算式：48,800元＋5,000元＋1
    2,600元＝66,400元）、18,256元（計算式：6,528元＋10,000
    元＋1,728元＝18,256元）、18,700元（計算式：6,500元＋12,
    200元＝18,700元），而本件原告主張被告就全坤威峰、冠德
    華中、合陽民安分別所應給付之款項為504,500元、151,525
    元、462,537元，扣除上開應扣除之工程款分別為438,150元
    、133,269元、443,837元，再扣除被告應得之利潤5％後，分
    別為416,242元、126,606元、421,645元，又
　　被告已分別給付278,455元、60,000元、249,461元，是被告
    尚應給付137,787元、60,606元、172,184元（詳參附表所示
    ）。至海洋都心部分，如前所述，因被告遲未前往驗收對帳
    ，致使櫻花公司無法撥款，被告亦因此尚未取得該部分之工
    程款，是原告尚無從據此請求被告給付工程款，併此敘明。
五、綜上，本件原告依承攬契約之約定，請求被告給付376,577
    元，及自起訴狀繕本送達翌日即109 年3 月5日起（送達回
    證參見本院卷第17頁）至清償日止按年息百分之5 計算之利
    息，為有理由，應予准許。至逾此部分之主張，則無理由，
    應予駁回。
六、本件事證已臻明確，兩造其餘之攻擊或防禦方法及提出之證
    據，經本院斟酌後，認為均不足以影響本判決之結果，爰不
    逐一論列，附此敘明。
七、本件原告勝訴部分係就民事訴訟法第427條第1項規定適用簡
    易程序所為被告敗訴之判決，依同法第389條第1項第3款規
    定，應依職權宣告假執行，並依同法第392條第2項規定，依
    職權宣告被告如為原告預供擔保，得免為假執行。 
八、訴訟費用負擔之依據：民事訴訟法第79條。本件訴訟費用額
    ，依後附計算書確定如主文所示金額。　
中　　華　　民　　國　　110 　年　　11　　月　　12　　日
                  臺灣臺北地方法院新店簡易庭
                              法  官  石蕙慈
以上正本係照原本作成。
對於本件判決如有不服，應於收受送達後20日內向本院提出上訴
書狀，上訴於本院合議庭，並按他造當事人之人數附具繕本。
如委任律師提起上訴者，應一併繳納上訴審裁判費。
中　　華　　民　　國　　110 　年　　11　　月　　12　　日
                              書記官  徐子芹　
計   算   書：
項        目              金  額（新臺幣）    備    註
第一審裁判費                  4,850 元
合        計                  4,850 元                                    　　　　　　　　　　　　　　　　
附表：　　　　　　　　　　　　　　　
案名 公司 約定工程款 （新臺幣/元） 扣款金額 （新臺幣/元） 業主撥款金額 （新臺幣/元） 被告利潤5％ （新臺幣/元，元以下四捨五入） 被告應付金額 （新臺幣/元） 已付金額 （新臺幣/元） 原告得主張金額 （新臺幣/元） 全坤威峰 大雅廚具 504,550元 66,400元 438,150元 21,908元 416,242元 278,455元 137,787元 冠德華中 大雅廚具 151,525元 18,256元 133,269元 6,663元 126,606元 60,000元  60,606元 合陽民安 大雅廚具 462,537元 18,700元 443,837元 22,192元 421,645元 249,461元 172,184元 總計        376,577元